臺灣臺北地方法院刑事判決
111年度審訴字第864號
公  訴  人  臺灣臺北地方檢察署檢察官
被      告  黃俊斌


上列被告因傷害案件，經檢察官提起公訴（110年度偵緝字第195
4號），本院判決如下：
    主  文
本件公訴不受理。
    理  由
一、公訴意旨詳如附件起訴書所載。
二、按被告死亡者，應諭知不受理之判決，且該不受理判決，得
    不經言詞辯論為之，刑事訴訟法第303條第5款、第307條分
    別定有明文。
三、經查被告黃俊斌業於民國111年4月6日死亡，此有個人基本
    資料查詢結果1份在卷可稽，揆諸前開規定，爰不經言詞辯
    論，逕為不受理之判決。
據上論斷，應依刑事訴訟法第303條第5款、第307條，判決如主
文。
中　　華　　民　　國　　111 　年　　4 　　月　　29　　日
　　　　　　　   刑事第二十庭   審判長法　官  洪英花

　　　　　　　　　                    法  官  宋恩同

　　　　　　　　　                    法  官　謝欣宓
上正本證明與原本無異。 
如不服本判決應於收受送達後20日內向本院提出上訴書狀，並應
敘述具體理由；其未敘述上訴理由者，應於上訴期間屆滿後20日
內向本院補提理由書（均須按他造當事人之人數附繕本）「切勿
逕送上級法院」。告訴人或被害人如對於本判決不服者，應具備
理由請求檢察官上訴，其上訴期間之計算係以檢察官收受判決正
本之日期為準。因疫情而遲誤不變期間，得向法院聲請回復原狀
。
                                      書記官  朱俶伶
中　　華　　民　　國　　111 　年　　4 　　月　　29　　日
附件：
臺灣臺北地方檢察署檢察官起訴書
                                   110年度偵緝字第1954號
　　被　　　告　黃俊斌　男　55歲（民國00年0月00日生）
　　　　　　　　　　　　住臺東縣○○鎮○○路00號
                        （另案在法務部矯正署臺北分監執行                        中）
　　　　　　　　　　　　國民身分證統一編號：Z000000000號
上列被告因傷害案件，業經偵查終結，認應提起公訴，茲將犯罪
事實及證據並所犯法條分敘如下：
　　　　犯罪事實
一、黃俊斌於民國109年6月30日10時許，在新北市新店區新店路
    碧潭風景區內，因細故與陳文信引發口角爭執，竟基於傷害
    他人身體之犯意，徒手毆打陳文信，致陳文信受有右臉頰浮
    腫、左臉頰瘀青浮腫、額前擦傷、上唇撕裂傷、下唇瘀青、
    右胸疼痛、右手臂瘀腫之傷害。
二、案經黃俊斌訴由新北市政府警察局新店分局報告偵辦。
　　　　證據並所犯法條
一、證據清單暨待證事實
編號 證　據　清　單 待　證　事　實 一 被告黃俊斌於偵查中之供述。 坦承於上開時、地徒手毆打告訴人陳文信之事實。 二 證人即告訴人陳文信於警詢中之供述　　　　　　 全部犯罪事實。　 三 臺北市立聯合醫院陽明院區驗傷診斷證明書 告訴人遭被告毆打，受有右臉頰浮腫、左臉頰瘀青浮腫、額前擦傷、上唇撕裂傷、下唇瘀青、右胸疼痛、右手臂瘀腫之傷害　 
二、核被告所為，係犯刑法第277條第1項普通傷害罪嫌。至告訴
    及報告意旨認被告另涉有刑法第305條恐嚇危安罪嫌部分，
    被告僅係出手毆打告訴人，並無證據證明被告有對告訴人恐
    嚇「要給5萬元，否則搞到你沒辦法做事」，難認有何恐嚇
    之犯嫌。此部分如成立犯罪，應為前開起訴效力所及，爰不
    另為不起訴處分，附此敘明。
三、依刑事訴訟法第251條第1項提起公訴。
　　此　致
臺灣臺北地方法院
中　　華　　民　　國　 110　　年　　12　　月　　23　　日
　　　　　　　　　　　　　　　檢　察　官　白勝文
本件正本證明與原本無異
中　　華　　民　　國　 111　　年　　1 　　月　　12　　日
　                          　書　記　官  鍾昕陽　
附錄本案所犯法條全文 
中華民國刑法第277條
傷害人之身體或健康者，處 5 年以下有期徒刑、拘役或 50 萬
元以下罰金。
犯前項之罪，因而致人於死者，處無期徒刑或 7 年以上有期徒
刑；致重傷者，處 3 年以上 10 年以下有期徒刑。